# 如何理解作为GP 持有小比例股份定义属于代理人，但仍有重大影响

提问人：Ryan_q 时间：2022-10-24 08:12:24
@chenyiwei，陈版主，如您其他帖子表述：
一般理解普通合伙人向合伙企业提供关键管理人员服务，此时虽然按照合并报表准则规定属于“代理人”，但仍对合伙企业具有重大影响。某合伙企业A作为GP仅持有另一个合伙企业C 2%股份，B、C公司分别持有49%、49%，合伙协议约定A公司为合伙企业的GP和执行事务合伙人，GP每年会收取管理费且同时拥有优先收回回报权。
问：既然A属于代理人，本身非控制，但由于A合伙企业也参股2%，如果理解也具有重大影响？另外，何时情况下，A不认定重大影响，列报为以公允价值计量且其变动计入当期损益的金融资产？
望陈版主指导！

回答人：chenyiwei
在现行的准则体系下，合并报表准则（IFRS 10）和合营安排准则（IFRS 11）已根据新的“控制权三要素模型”进行了彻底重编，而针对联营企业的长期股权投资仍适用IAS 28。在IFRS 10和IFRS 11发布时，IAS 28仅做了一些适应性的修改，而没有从根本上重新考虑（是因为当时IASB有计划搞一个全新的权益法准则，所以先修补一下继续沿用）。这个情况，导致判断控制、共同控制和重大影响的标准并不是完全“无缝衔接”的。例如在判断是否构成重大影响时，就不考虑是否属于代理人身份，只要是参与了被投资企业的财务和经营决策，就认为具有重大影响。所以，由于GP在合伙企业中一般负责投资决策，因此虽然其从合并报表准则的视角来看属于代理人，但从长期股权投资准则的视角来看，还是具有重大影响的。
当然，针对某些事先设定了投资对象和投资条款的投资合伙企业（所谓“自动导航主体”），GP只需执行日常行政管理事项，无需作出实质性的投资决策，这种情况下GP对该合伙企业也是没有重大影响的。